【裁判字號】    98,抗,1447
【裁判日期】    990205
【裁判案由】    訴訟救助
【裁判全文】
臺灣高等法院民事裁定                  98年度抗字第1447號
抗  告  人  甲○○
上列抗告人因與相對人乙○○○間分配表異議之訴事件，聲請訴
訟救助，對於中華民國98年8月21日臺灣桃園地方法院98年度救
字第41號裁定提起抗告，本院裁定如下：
    主  文
抗告駁回。
抗告訴訟費用由抗告人負擔。
    理  由
一、按當事人無資力支出訴訟費用者，依民事訴訟法第107條第1
    項規定，法院固應依聲請准予救助；惟此項聲請救助之事由
    ，依同法第109條第2項、第284條之規定，應提出可使法院
    信其主張為真實之一切證據以釋明之。法院調查聲請人是否
    無資力支出訴訟費用，專就聲請人所提出之證據為之，如聲
    請人並未提出證據，或依其提出之證據，未能信其無資力支
    出訴訟費用之主張為真實，即應將其聲請駁回（最高法院26
    年滬抗字第34號判例意旨參照）。
二、抗告人主張：相對人係由訴外人譚俊英處無償取得由伊交付
    之面額新臺幣（下同）3,550萬元之本票1張，並持系爭本票
    聲請裁定取得執行名義，就原法院89年度執字第15688號給
    付票款強制執行事件聲明參與分配。因相對人聲明參與分配
    之債權非真正，伊乃對相對人提起分配表異議之訴。伊因系
    爭本票債權之爭訟，已變賣所有家產支付高達432萬餘元之
    訴訟費用，伊現已年邁且有重聽之障礙，已無資力再支付本
    件之訴訟費用，為此聲請訴訟救助云云。
三、經查抗告人主張伊因系爭本票債權之爭訟，已支付高達432
    萬餘元之訴訟費用，伊現已年邁且有重聽之障礙，固據其提
    出繳費收據及身心障礙手冊為證（見原法院卷5-47頁）；惟
    上開證據並不足以釋明抗告人係窘於生活，且缺乏經濟信用
    ，而無資力支出訴訟費用（最高法院43年台抗字第152號判
    例意旨參照）。抗告人聲請訴訟救助，不應准許。原法院裁
    定駁回抗告人訴訟救助之聲請，並無不當；抗告意旨指摘原
    裁定不當，聲明廢棄，為無理由。末按抗告人因未能釋明其
    無資力支出訴訟費用，而不應准其聲請訴訟救助，有如前述
    ，抗告意旨指摘原裁定認其顯無勝訴之望不當云云，即無再
    予論斷之必要，附此說明。
四、據上論結，本件抗告為無理由，依民事訴訟法第495條之1第
    1項、第449條第1項、第95條、第78條，裁定如主文。
中    華    民    國    99    年    2     月    5     日
                    民事第八庭
                        審判長法  官  劉勝吉
                              法  官  連正義
                              法  官  鄭威莉
正本係照原本作成。
本裁定除以適用法規顯有錯誤為理由外，不得再抗告。如提起再
抗告，應於收受後10日內委任律師為代理人向本院提出再抗告狀
。並繳納再抗告費新台幣１千元。
中    華    民    國    99    年    2     月    8     日
                              書記官  李垂福

司法院資訊處製作；財團法人民間司法改革基金會備份。
